【裁判字號】    99,上訴,1068
【裁判日期】    990511
【裁判案由】    毒品危害防制條例
【裁判全文】
臺灣高等法院刑事判決                99年度上訴字第1068號
上  訴  人
即  被  告  甲○○
選任辯護人  楊思勤律師
            黃教倫律師
上列上訴人因違反毒品危害防制條例案件，不服臺灣基隆地方法
院98年度訴字第1106號，中華民國99年1月28日第一審判決（起
訴案號：臺灣基隆地方法院檢察署98年度偵字第4327號及移送併
辦：同署98年度偵字第5070號），提起上訴，本院判決如下：
    主  文
上訴駁回。
    事  實
一、甲○○（綽號：水兄、阿水）前因施用第一級毒品等案件，
    經臺灣桃園地方法院以91年度訴字第174號判處有期徒刑7
    月確定，於民國96年1月27日縮刑期滿執行完畢(構成累犯)
    。
二、詎甲○○仍不知悔改，明知甲基安非他命係屬毒品危害防制
    條例列管之第二級毒品，非經許可，不得持有、販賣或運輸
    ，竟分別基於意圖營利販賣第二級毒品甲基安非他命之犯意
    ，以其所使用之0000000000號行動電話門號為聯絡工具，於
    如附表所示之時間、地點及方式，將價值新臺幣（下同）1
    千元或2千元不等之第二級毒品甲基安非他命，先後分別販
    賣予倪東偉（綽號：偉仔）5次、謝明輝（綽號：大頭）4
    次、李茂源（綽號：水果）9次，以供其等施用，獲利總計1
    萬9千元。嗣於98年9月23日凌晨零時15分許，在基隆市信義
    區○○○路121號前為警查獲，始悉上情。
三、案經臺北縣政府警察局金山分局移送臺灣基隆地方法院檢察
    署檢察官偵辦起訴。
    理  由
壹、程序部分：
一、證人倪東偉、謝明輝、李茂源之警詢證述部分：
（一）按被告以外之人於審判外之言詞或書面陳述，除法律有規
      定者外，不得作為證據；被告以外之人於檢察事務官、司
      法警察官或司法警察調查中所為之陳述，與審判中不符時
      ，其先前之陳述具有較可信之特別情況，且為證明犯罪事
      實存否所必要者，得為證據，刑事訴訟法第159條第1項、
      第159條之2定有明文。換言之，被告以外之人必於審判中
      到場而為陳述，乃其內容竟與先前陳述不符，且先前陳述
      具有較可信之特別情況，且為證明犯罪事實存否之所必要
      ，即具備所指之可信性及必要性，斯時始可例外賦予證據
      適格之地位。所謂「與審判中不符」，乃指其陳述自身前
      後之不符或與審判中之其他證據相互齟齬，致就主要事實
      應為相異之認定者是。而所謂「較可信之特別情況」，則
      係重其陳述內容，是否出於供述者之真意、有無違法取供
      情事之信用性，而非重在其陳述內容究否足以證明被告犯
      罪。是判斷所指之特別可信，自應就調查筆錄製作之原因
      、過程及其功能等項目加以綜合觀察，據以判斷該傳聞證
      據是否「有特別可信之情況」，倘可據以認定其任意性暨
      信用性俱無疑慮者，即可例外賦予證據能力，俾其成為法
      院審判時之適格證據。
（二）查本件證人倪東偉、謝明輝、李茂源於警詢，就被告之犯
      行業均指證綦詳，然渠等於原審作證時，則均翻異前詞，
      對照渠等陳述之前後矛盾，顯然已足可導致本案「待證事
      實（主要事實）」之相異認定。即以起訴之犯罪事實為中
      心，證人倪東偉、謝明輝、李茂源於警詢時所證，實乃本
      案主要事實存在或不存在之證明，兼以渠等證人翻異前詞
      之情節，甚為顯然，法院顯無從再就同一事實陳述者，取
      得相同之證言，是此之不符，核與刑事訴訟法第159條之2
      所揭櫫之「被告以外之人於檢察事務官、司法警察官或司
      法警察調查中所為之陳述，與審判中不符」，且「為證明
      犯罪事實存否所必要者」相合，即其「必要性」之具備。
（三）次查，證人倪東偉、謝明輝、李茂源就為何於警詢時證稱
      被告有販毒予渠等乙節，雖於原審審理時或稱「係警察要
      我這樣說的」，或稱「是我照警察的話尾所說的」云云，
      然查，前開證人為警詢之證述前，警員均依法定程序明確
      告知得行使下列之權利：一、得保持緘默，無須違背自己
      之意思而為陳述。二、得選任辯護人。三、得請求調查有
      利之證據，而證人受告悉訴訟法上之相關權利後，則均表
      示願意接受詢問，且精神狀況良好，不用請律師等語，亦
      有證人之各該警詢筆詢在卷足憑(見98年度偵字第4327號
      卷，第12頁；第21頁；第32頁)，復無證據可認渠等於警
      詢時所為之陳述係公務員違背法定程序所取得，堪認證人
      之各該警詢證述均無違法取供之情事。此外，上開證人亦
      不否認警詢之證述均係出於自己陳述，且自形式上細稽其
      等證述內容，理路井然，除能句句摑其要點外，並與警詢
      過程中所提示之監聽譯文等證據資料，全無矛盾相悖之處
      ，顯見係出於供述者之真意而為；復審酌證人三人之前科
      紀錄，可知渠等均具有相當之應詢經驗，當屬熟悉、適應
      警詢之過程，益見其等於警詢證述過程自較一般受詢問者
      ，更具備相當之任意性；再審酌上開警詢筆錄製作時間與
      本件案發時間相距較近，記憶應較本院審理時清晰，且顯
      然較無外力干擾或介入而為陳述；另徵諸證人均分別證述
      與被告是朋友關係，均與被告無仇隙怨恨等情，並據被告
      供承在卷屬實(見同上偵卷，第7頁)，亦顯係具備「較可
      信之特別情況」。
（四）是本件既就相關證人警詢筆錄製作之原因、過程及其功能
      等項目加以綜合觀察，實已足認其任意性暨信用性俱無疑
      慮；換言之，其等證述時之「外部情況」實已足信其具有
      客觀情況所顯示之本質上可信。綜上研析，應認證人倪東
      偉、謝明輝、李茂源之警詢證述，均符合刑事訴訟法第
      159條之2規定，應例外賦予其證據適格之地位，而具有證
      據能力，得以作為本案之證據。
二、證人倪東偉、謝明輝、李茂源之偵訊證述部分：
（一）按刑事訴訟法第159條第1項雖規定，被告以外之人於審判
      外之言詞或書面陳述，除法律有規定外，不得作為證據。
      而本件證人倪東偉、謝明輝、李茂源於偵查中所為之證詞
      固均屬被告以外之人於審判外之陳述，惟依刑事訴訟法第
      159條之1第2項規定，原則上屬於法律規定為有證據能力
      之傳聞證據，於例外顯有不可信之情況，始否定其得為證
      據。是以，得為證據之被告以外之人於偵查中所為之陳述
      ，因其陳述未經被告詰問，應認屬於未經合法調查之證據
      ，此項詰問權之欠缺，非不得審判中由被告行使以補正，
      而完足為經合法調查之證據，此有最高法院97臺上字第
      2340號判決參照。
（二）查證人倪東偉、謝明輝、李茂源於偵查中之證述，均已依
      法具結，有卷內結文在卷可憑（見98年度偵字第4327號卷
      ，第52頁；第60頁、第86頁），且衡諸該等陳述之作成並
      無顯不可信之情況，因認具有證據能力，況上開證人於原
      審法院審理中均到庭作證並依法進行交互詰問，已足以保
      障被告甲○○與辯護人之對質詰問權，且原審及本院於審
      判期日亦依法定程序提示被告有關證人倪東偉、謝明輝、
      李茂源於偵訊時之證述並告以要旨，而為合法調查後，自
      得將證人倪東偉、謝明輝、李茂源於偵訊中之證述採為證
      據。
三、關於卷附監聽譯文：
（一）按偵查犯罪機關依法定程序監聽之錄音，如已踐行調查證
      據程序，非不可採為認定犯罪事實之基礎，此觀刑事訴訟
      法第165條之1第2項之規定自明（最高法院93年度台上字
      第6510 號判決意旨參照）。
（二）查本件所附之通訊監察之監聽錄音及譯文，係由有權機關
      即臺灣基隆地方法院核發之98年聲監字12 6號通訊監察書
      暨附件予以監聽（見98年度4327號偵卷第93頁至97頁），
      合乎通訊及監察保障法所規範之(一)重罪、(二)必要性、
      (三)相當性、(四)法定期間及(五)書面令狀等法定要件，
      屬合法監聽。是本件通訊監察之內容，應有證據能力。且
      本件依上開通訊監察所得之監聽錄音，業經警察機關就其
      中與本案相關之內容製作相關譯文附卷，且其內容復經原
      審法院於98年12月21日上午9時30分，就本件卷附之譯文
      內容是否與通訊監察光碟相符，逐一進行勘驗，並製作勘
      驗筆錄，而檢察官、被告及辯護人則對本件各該監聽譯文
      所載譯文內容之真實性均無爭執(見一審卷，第59頁至第
      77頁，第79頁)；又上開監聽譯文中被告以外之人所為之
      陳述內容，雖屬被告以外之人於審判外之陳述，惟於審理
      期日就上開譯文提示並告以要旨(見原審法院99年1月14日
      審理筆錄第24頁)，迄至本案言詞辯論終結前，檢察官、
      被告及其選任辯護人就上開譯文內容之證據能力均未聲明
      異議，則前開監聽譯文亦均有證據能力。
四、至本判決所引之其餘書證，被告、辯護人於原審及本院審理
    中，亦不爭執其證據能力，復未曾於言詞辯論終結前聲明異
    議(見原審法院準備程序筆錄第6頁、98年1月14日審判筆錄
    第24頁至第26頁，及本院審理筆錄)，且經核均無顯不可信
    之情況，依刑事訴訟法第159條之4、第159條之5第2項，均
    有證據能力。
貳、實體部分：
一、訊據上訴人即被告甲○○，固坦承0000000000號行動門號是
    我向真實姓名年籍不詳綽號「阿堅」之人借來使用，而卷附
    通訊監察譯文均是其與證人倪東偉、李茂源、謝明輝等人之
    通話內容，且其與證人倪東偉、謝明輝、李茂源均是好朋友
    ，亦無仇恨等情不諱，惟在原審審理時辯稱：「因我有管道
    去買到1克3千元的甲基安非他命，所以我每次都是和證人倪
    東偉、謝明輝、李茂源一起合資購買甲基安非他命，而與倪
    東偉、謝明輝合資的方式，都是由我們3人以1人各出1千元
    的方式所為；而與李茂源合資購買的方式，則是由李茂源出
    1 千元或2千元，我則負責湊出不足3千元的金額，而每次買
    回甲基安非他命後，所購得的毒品就會依照出資的比例來分
    配數量云云；其選任辯護人則為其辯護稱販賣毒品罪應具備
    營利意圖，若有以營利之目的販賣安非他命，就不會以開計
    程車為業(見本院99年1月14日審判筆錄，第27頁至第29頁)
    ，被告並無販賣第二級毒品之犯行。」云云；其在本院審理
    時復辯稱：「我沒有買賣毒品的行為，幾個朋友共同出錢買
    來吃的。我們是共同出錢，去拿回來共同吸食。」等詞；被
    告之選任辯護人黃律師為被告辯護稱：「證人倪東偉、謝明
    輝在偵查中雖有不利於被告之陳述，在在原審審理時，經過
    交互詰問均稱是與被告一同購買吸食，較為可採，而且監聽
    內容並沒有涉及販賣安非他命的字眼，不足證明被告有販賣
    安非他命的行為，由以上事證看，被告僅可論以持有毒品罪
    。」云云。
二、本院查：
（一）本件被告甲○○販賣第二級毒品予證人倪東偉(如附表編
      號1-1號至1-5號)部分：
  、證人倪東偉於警詢時及偵訊中證稱：「我的綽號叫偉仔，
      通訊監察譯文中之偉仔就是我本人，而被告是我的朋友，
      謝明輝除了是朋友以外，還是我同事，我自97年7月起，
      就借用江志偉的身份申辦0000000000號的手機使用，一直
      用到98年的6月許，從97年的7月份就有開始施用安非他命
      的習慣，我施用的安非他命是以手機聯絡綽號水兄的被告
      買來的，地點大部分約在瑞芳三爪子坑路附近，或是基隆
      深澳坑路附近交易，被告賣給我的安非他命淨重我不確定
      ，而因為我有欠被告安非他命的錢，所以有時候我還會透
      過謝明輝向被告買安非他命」等語(見98年度偵字4327號
      卷，第12頁至16頁；第47頁到51頁)，並有如附表編號1-1
      至1-5證據欄所示之通訊監察譯文卷附可佐。
  、又證人倪東偉所證有關透過證人謝明輝向被告購買安非他
      命乙節，亦核與證人謝明輝於警詢中及偵訊時證述：「我
      認識被告與倪東偉，都是朋友關係，因為倪東偉欠被告買
      安非他命的錢，所以有時候倪東偉會託我，幫他向被告買
      安非他命，或是要先向被告要買安非他命，但錢先欠著，
      因為被告會看我的面子，不好意思拒絕」等情（見同上偵
      卷，第21頁至第24頁；第54頁至第59頁）相符，則證人倪
      東偉所言自屬有據，應可採信；況證人謝明輝所述，其受
      證人倪東偉之託而向被告說項購買或賒欠毒品等情，亦有
      證人謝明輝以其0000000000號行動電話與被告0000000000
      號行動電話間之聯絡內容可資佐證，此亦有臺灣基隆地方
      法院98年度聲監字126號通訊監書暨相關通訊監察譯文在
      卷足憑(見同上偵卷，第25頁及第25頁背面)，益徵被告確
      係證人倪東偉之交易毒品對象無誤。
  、另查證人倪東偉、謝明輝均證稱是被告之朋友，雙方並無
      仇恨，此亦據被告供承在卷，是證人倪東偉及謝明輝既知
      販賣毒品乃國法嚴禁，違者將受嚴厲之制裁，自無可能於
      警詢時及偵訊中任意設詞陷害被告之理，顯見證人二人於
      警詢時及偵訊中所言非虛，堪以採信。
  、綜上，本件堪認證人倪東偉確有使用以江志偉名義申辦之
      0000000000號之行動電話撥打到被告所持用之0000000000
      號行動電話（即向綽號阿堅之男子借用），聯絡接洽購毒
      事宜後，並先後各於如附表編號1-1號至1-5號所示之時、
      地、交易金額，而購得如附表編號1-1號至1-5號所示之第
      二級毒品甲基安非他命，其中除附表編號1-3號與1-5號之
      毒品交易係以賒帳方式向被告購得外，其餘均係以交付現
      金方式予被告購得等事實，應屬真實。是被告確有在如附
      表編號1-1號至1-5號所載之時、地，以如附表編號1-1號
      至1-5號所載之交易金額販賣第二級毒品甲基安非他命予
      證人倪東偉之事實，應堪徵信。
（二）被告甲○○販賣第二級毒品予證人謝明輝(如附表編號2-1
      號至2-4號)部分：
  、證人謝明輝於警詢時及偵訊中證稱：「大頭是我的綽號，
      譯文裡的內容是我與被告的談話內容，我認識被告與倪東
      偉，與被告是朋友，倪東偉是我同事，彼此間均無仇恨，
      0000000000號行動門號是我於98年7、8月間許，用張澤宏
      的證照去申辦使用的，我只有向水兄(即被告) 購買安非
      他命，交易地點多是在我位於臺北縣瑞芳鎮○○里○○鄰○
      ○路○段39號之1住處或新店靠小碧潭的工地，交易金額
      則多是1千至2千元左右，我1個星期施用1次，使用的大約
      是1千元的量，被告給我1千元的量是以1包裝0.15克，因
      為倪東偉有欠被告安非他命的錢，所以有時候倪東偉會託
      我幫他向被告購買」等語(見98年度偵字第4327號卷，第
      21頁至24頁反面頁，第54頁至第59頁)，並有如附表編號
      2-1至2-4證據欄所示之通訊監察譯文卷附可佐。
  、又證人謝明輝確有向被告購買毒品乙節，復核與證人倪東
      偉所證：「謝明輝有在吸食安非他命，他施用的安非他命
      則是由被告提供的」等情本符(見同上偵卷第15頁)，則證
      人謝明輝於警詢及偵訊中所述係向被告購買毒品一節，均
      有所本，應可採信。另審酌證人倪東偉、謝明輝均證稱是
      被告之朋友，並無仇恨，此亦據被告供承在卷；是倪東偉
      及謝明輝既知販賣毒品乃國法嚴禁，違者將受嚴厲之制裁
      ，依之常理，如無其事，應無於警詢及偵訊中任意設詞陷
      害被告之理。
  、從而堪認證人謝明輝確有使用以張澤宏名義申辦之000000
      0000號之行動電話，撥打到被告所持用之0000000000號行
      動電話，聯絡接洽購毒事宜後，先後各於如附表編號2-1
      號至2-4號所示之時、地、交易金額，而向被告購得如附
      表編號2-1號至2-4號所示之第二級毒品甲基安非他命，且
      交易均完成而銀貨兩訖之事實，應係真實，亦即被告確有
      在如附表編號2-1號至2-4號所載之時、地，以如附表編號
      2-1號至2-4號所載之交易金額販賣第二級毒品甲基安非他
      命予證人謝明輝之事實，應可認定。
  、至被告雖辯稱係合資購毒云云，然查：
    １、依被告所述，其與倪東偉、謝明輝合資購買毒品的方式
        ，都是由一人各出1千元的方式所為，惟觀諸附表編號
        1-1 號至1-5號、2-1號至2-4號相關之監聽譯文內容，
        竟絲毫未見有任何對話言明合資購買毒品之記載，反觀
        譯文之內容，證人倪東偉向被告稱：「想跟你拿1仟元
        」、「水兄，先拿1張好嗎？」、「想要跟你拿1張，明
        天再給你好不好？」等語（見一審卷第66頁），及證人
        謝明輝向被告稱：「我同事來呀，1張」、「沒啦，是
        我同事要的，我那有可能自己要的」；而被告亦曾在對
        證人謝明輝之通話中表示：「他(即倪東偉)叫你來跟我
        買，我不知道要如何拒絕你啦」等語(見一審卷，第66
        頁)，顯見被告是證人倪東偉與證人謝明輝之購買毒品
        對象，而非合資之對象。
    ２、又證人倪東偉、謝明輝二人於警詢、偵查程序中，均未
        曾提及與被告合資購買毒品，二人卻均於原審審理時始
        改稱係合資買毒品云云，是否真實可信，不無疑問；況
        證人倪東偉、謝明輝二人於原審審理時，就關於合資購
        買毒品之細節，就渠等與被告係以多少金額，購買多少
        數量毒品、購得之毒品如何均分，可得重量多少等情節
        ，所述均與被告所陳有明顯之差異(參見一審卷98年12
        月24日審判筆錄，第94頁至第112頁)，顯與合資購買毒
        品之情況不符。另徵諸證人倪東偉係向被告表示：「我
        朋友剛好要拿1仟元」作為其向被告購買毒品之說詞（
        見同上偵卷第20頁），被告當時竟答稱：「好啊，我回
        去拿」，及證人謝明輝以電話聯絡被告，欲向被告購買
        毒品時，被告回稱：「少年仔，你是自己要的嗎？」、
        證人謝明輝則稱：「沒啦，是我同事要的，我那有可能
        自己要的」等語，益見被告與證人謝明輝、倪東偉二人
        ，不可能係如被告所言係屬合資購買毒品，否則豈會有
        如此之通訊內容？是顯見證人倪東偉、謝明輝二人於原
        審審理時改稱其與被告係合資購買之證言，均係事後迴
        護被告之詞，自不足採為對被告有利之認定。
    ３、是綜上等情相互勾稽以觀，顯見證人倪東偉、謝明輝之
        警詢及偵訊中之一致證述較為可信，至於原審審理時之
        翻異證述，係屬混淆實情之詞，本院自不就歧異之處，
        悉數加以駁斥。從而，被告上開合資購買毒品之辯解，
        顯係事後卸責之詞，委無足取。
（三）被告甲○○販賣第二級毒品予證人李茂源(如附表編號3-1
      號至3-9號)部分：
  、證人李茂源於警詢時及偵訊中證稱：「我的綽號叫水果，
      我則稱被告叫阿水，通訊監察譯文中之水果就是我本人，
      我跟被告是朋友關係，沒有仇恨，我記得在自98年4 至5
      月份間，我一天約要施用安非他命2至3次，是向被告購買
      ，交易的方式都是先用我0000000000行動門號聯絡被告00
      00000000號行動電話，然後大多約在被告位於基隆深澳坑
      路附近的萊爾富超商店或我位於基隆市○○街附近的7-11
      便利商店、萬家福商場等處交易，交易的金額大約都是1
      千元至2千元，都是以買斷之一手交錢，一手交貨的方式
      交易，而被告賣給我的1千元安非他命，我知道重量是0.1
      5克」等語（見98年度偵字4327號卷，第61頁至64頁反面
      頁；第75頁至80頁），並有如附表編號3-1至3-9證據欄所
      示之通訊監察譯文卷附可佐，且經核證人李茂源之上開證
      述，就其向被告購買甲基安非他命之日期、交易地點、價
      格及交易方式，均具體明確，另審酌證人李茂源證稱是被
      告之朋友，又無仇恨，此亦據被告供承在卷，是證人李茂
      源既知販賣毒品乃國法嚴禁，違者將受嚴厲之制裁，自無
      可能於警詢時及偵訊中任意設詞陷害被告；因此堪認證人
      李茂源確有使用其所有之0000000000號之行動電話，及亦
      曾使用向朋友借的0000000000號行動門號，撥打到被告所
      持用之0000000000號行動電話，聯絡接洽購毒事宜後，並
      先後各於如附表編號3-1號至3-9號所示之時、地、交易金
      額而購得如附表編號3-1號至3-9號所示之第二級毒品甲基
      安非他命，且交易均完成而銀貨兩訖等之事實，應堪認定
      。是被告確有在如附表編號3-1號至3-9號所載之時、地，
      以如附表編號3-1號至3-9號所載之交易金額販賣第二級毒
      品甲基安非他命予證人李茂源之事實，應堪徵信。
  、被告雖另辯稱：其與李茂源合資購買毒品的方式，都是由
      李茂源先出1千元或2千元的方式，再由其補足不足3千元
      之金額所為云云，惟查：
    １、觀諸附表編號3-1號至3-9號相關之監聽譯文內容，絲毫
        看不出有任何合資購買毒品之記載，反觀譯文之內容，
        證人李茂源向被告稱：「你要錢，要的很狠，1千元而
        已」、「你幫我多拿一點啦，都一點點而已」、「等一
        下你轉過來，你來我店裡，店裡只剩我一個人，你進來
        就老闆廁所借一下，你就進去廁所，看怎樣再交易」等
        語，顯見證人李茂源是將被告作為購買毒品之對象，而
        非合資之對象。復參以施用毒品者，以合資購買最在意
        乃在量之多少，惟就證人李茂源之證述及被告之供述，
        均稱係以目測方式分派毒品數量，並無使用磅秤秤量；
        是若依渠等所述，以合資金額3千元購買1克，則證人李
        茂源之出資額僅1、2千元，所能購得之甲基安非他命或
        為0.3公克或為0.6公克，數量甚微，且合資之人，無非
        在求得該多出之0.1或0.2克，以目測分派，是否可以分
        得其所企求得到之數量，亦有待斟酌，豈能符合原先合
        資之目的，故無以磅秤量分，顯有違經驗法則。
    ２、至被告與證人李茂源雖稱：「因為我們是好朋友，所以
        不會計較毒品的分派」等語，惟自證人李茂源曾數次向
        被告爭執其向被告處所得之毒品數量太少，而有向被告
        陳稱：「我勒裝孝維（台語），一點點四門就沒有了」
        、「那有比較好，量又比較少」、「甚麼沒關係，一下
        子就沒有了」等語觀之，足見即使被告與證人李茂源縱
        屬好友，但仍會十分在意可得到之毒品數量，除可證明
        上開辯詞確屬無稽外，更足認證人李茂源於原審審理時
        改稱其與被告係合資購買之證述，無非係事後迴護被告
        之詞。從而，被告上開合資購買毒品之辯解，當係事後
        卸責之詞，不足採信。
（四）至被告甲○○販賣甲基安非他命，主觀上是否具有營利之
      意圖乙節，經查：
  、按販賣第二級毒品甲基安非他命係違法行為，非可公然為
      之，且有其獨特之販售通路及管道，復無公定價格，容易
      增減分裝之份量，而每次買賣之價量，可能隨時依雙方關
      係深淺、資力、需求量及對行情之認知、來源是否充裕、
      查緝鬆嚴、購買者被查獲時供述購買對象之可能風險評估
      等，而異其標準，非可一概而論。又按販賣毒品罪，不以
      販入之後，復行賣出為必要，只須意圖營利而販入或賣出
      ，有一於此，犯罪即為成立。而所謂「意圖」，即犯罪之
      目的，原則上不以發生特定結果為必要，即衹須有營利之
      意圖為已足，不以買賤賣貴而從中取利為必要。一般民眾
      普遍認知毒品之非法交易，政府一向查禁森嚴，且重罰不
      寬貸，衡諸常情，倘非有利可圖絕無平白甘冒被重罰高度
      風險之理。從而，舉凡其有償交易，除足反證其確另基於
      某種非圖利本意之關係外，通常尚難因無法查悉其買進、
      賣出之差價，而諉無營利之意思，或阻卻販賣犯行之追訴
      。
  、本件被告既不承認其有上揭販賣甲基安非他命之事實，本
      院自無從查得販入之真正價格及是否因非法販賣甲基安非
      他命予上揭證人而獲得具體利潤之金額；然按近年來政府
      為杜絕毒品之氾濫，對於查緝施用及販賣毒品之工作，無
      不嚴加執行，販賣毒品罪又係重罪，設若無利可圖，衡情
      一般持有毒品之人當無輕易將所持有之甲基安非他命轉售
      他人而甘冒於再次向他人購買時，而有被查獲移送法辦之
      危險之理；再者，袋裝之甲基安非他命，均可任意分裝或
      增減其份量，而每次買賣之價量，亦隨時隨雙方關係之深
      淺、當時之資力、需要程度及對行情之認知等因素而為機
      動地調整，因之販賣之利得，除經坦承犯行，或有帳冊記
      載毒品之價量均臻明確外，委難察得實情。職是之故，縱
      未確切查得販賣賺取之實際差價，但除別有事證，足認係
      按同一價格轉讓，確未牟利外，尚難執此即認非法販賣之
      事證有所不足，致知過坦承者難辭重典，飾詞否認者反而
      僥倖得逞，而失情理之平。尤以本案卷附監聽譯文亦已明
      確記載被告各次販賣毒品之金額為一千元至兩千元，顯屬
      有償交易無誤，兼以檢察官訊問證人謝明輝有關被告賣毒
      品是否有在賺錢之事實，證人謝明輝證稱：「有，因為他
      (即被告)有跟我說，他說賺個走路工」等語(見同上偵卷
      第59頁)。
  、又意圖營利而販賣毒品者，並不代表販毒所得必然極高，
      而係隨其係屬販毒結構中之上、中、下游等暨各種因素而
      有別，是若執被告係從事計程車為業，遽論被告應無意圖
      營利而販賣毒品之辯詞，洵屬無稽，自無可採。況再徵諸
      本件被告於未及1個月間(自98年4 月10日起至98年5月4日
      止) ，即有高達18餘件之販賣毒品犯行，其販賣毒品次數
      之頻繁、間隔之短暫，更反應其遭查緝之風險甚高，抑且
      ，自被告上開犯行之時間軌跡中，亦可見被告於98年4月1
      4日、4月20日、4月21日等日內，均屬一日內多次與不同
      證人間進行交錯、頻繁之毒品交易，若非意圖營利販賣，
      又豈有此情？是被告主觀上具有意圖營利乙節，已臻明確
      ，堪以認定。
（五）綜上所述，本件事證明確，被告所辯皆無足取，上開被告
      意圖營利而販賣第二級毒品予證人倪東偉、謝明輝、李茂
      源之犯行均堪認定，自應依法論科。
三、論罪科刑部分：
（一）按「行為後法律有變更者，適用行為時之法律。但行為後
      之法律有利於行為人者，適用最有利於行為人之法律」，
      刑法第2條第1項定有明文，修正之立法理由亦明示改採取
      「從舊從輕」原則。查本件被告行為後，毒品危害防制條
      例部分條文業已修正，並經總統於98年5月20 日公布，惟
      本次修正條文，涉及多項授權法規修正或訂定，須有一定
      施行日期，以完備相關法令修訂及行政作業程序，其主管
      機關法務部立法原意亦認為本次修正條文應回歸同條例第
      36條規定，自公布後6個月施行，即於98年11月20日起施
      行。而按修正、施行前毒品危害防制條例第4條第2項原規
      定：「製造、運輸、販賣第二級毒品者，處無期徒刑或7
      年以上有期徒刑，得併科新臺幣7百萬元以下罰金。」；
      修正施行後之條文則規定：「製造、運輸、販賣第二級毒
      品者，處無期徒刑或7年以上有期徒刑，得併科新臺幣1千
      萬元以下罰金」，其罰金上限由700萬元修正提高為1千萬
      元之修正，是經比較修正前後之規定，應以修正前之規定
      較有利於被告，故與刑法第2條第1項但書規定不合，本件
      被告之各次販賣第二級毒品犯行，自均應適用修正施行前
      之毒品危害防制條例第4條第2項之規定。
（二）復按甲基安非他命係屬毒品危害防制條例第2條第2項第2
      款所列之第二級毒品。核被告所為，係犯修正施行前毒品
      危害防制條例第4條第2項之販賣第二級毒品罪。被告持有
      第二級毒品之低度行為，為其販賣之高度行為所吸收，不
      另論罪。被告所犯如附表編號1-1號至1-5號；2-1號至2-4
      號；3-1號至3-9號所示，共計18次販賣第二級毒品之行為
      ，犯意各別，行為互殊，應予分論併罰。被告前受如事實
      欄所示之有期徒刑執行完畢，有本院被告前案紀錄表在卷
      可憑，為累犯，應依刑法第47條第1項規定，各加重其刑
      ；惟因被告所犯之第二級毒品罪之法定本刑為無期徒刑部
      分，依法不得加重，故僅就有期徒刑及得併科之罰金刑部
      分，加重其刑。
（三）又販賣毒品之人，其原因動機各人不一，犯罪情節未必盡
      同，或有大宗運輸者，亦有中、小之分，其販賣行為所造
      成危害社會之程度自屬有異，法律科處此類犯罪，所設之
      法定最低本刑卻相同，不可謂不重。於此情形，倘依其情
      狀處以相當之有期徒刑，即足以懲儆，並可達防衛社會之
      目的者，自非不可依客觀之犯行與主觀之惡性二者加以考
      量其情狀，是否有可憫恕之處，適用刑法第59條之規定酌
      量減輕其刑，期使個案裁判之量刑，能斟酌至當，符合比
      例原則。經查：被告販賣第二級毒品（詳如附表所示），
      戕害國民健康，助長施用毒品惡習，其行為雖實屬不該，
      惟被告經認定販賣毒品次數雖高達18次，然對象僅有3人
      ，每次販賣毒品數量不多，獲利非鉅，所為均係小額交易
      ，應係毒品交易之下游，其惡性情節較諸大量走私進口或
      長期販賣毒品之「大盤」、「中盤」毒販多所差異，對於
      他人及國家社會侵害之程度非屬重大，因認被告販賣之犯
      罪情節非重，縱對其科以最低法定刑猶嫌過重，依一般國
      民生活經驗法則，尚屬情輕法重，當足引起一般人之同情
      ，顯有憫恕之處，爰依刑法第59條規定減輕被告各次犯行
      之刑度，且就渠等法定刑為有期徒刑及罰金刑部分，依法
      先加重後再減輕之。
（四）復按犯毒品危害防制條例第4條至第9條、第12條、第13條
      或第14條第1項、第2項之罪者，其供犯罪所用或因犯罪所
      得之財物均沒收之，如全部或一部不能沒收時，追徵其價
      額或以其財產抵償之，毒品危害防制條例第19條第1項定
      有明文。經查，本件被告如附表所示販賣第二級毒品所得
      財物，除如附表編號1-3號、1-5號所示，係因證人倪東偉
      以賒帳方式向被告購得毒品，且尚乏證據認此二筆款項業
      已清償，是無以認被告有此部之販毒所得外，本件被告之
      販毒所得總計應有1萬9千元。且縱此部分所得並未扣案，
      依上開規定，仍應分別於其所犯如附表所示「科刑」欄項
      下，併予宣告沒收，如全部或一部不能沒收時，以其財產
      抵償之。
（五）原審認被告之前開犯行罪證明確，援引修正前毒品危害防
      制條例第4條第2項、第19條第1項，刑法第2條第1項前段
      、第11條、第47條第1項、第59條、第51條第5款等規定，
      並審酌被告販賣第二級毒品予人施用，使人沉迷毒癮而無
      法自拔，輕則戕害施用者之身心健康，重則引發各種犯罪
      ，而為社會治安敗壞之源頭，對於社會平和秩序實有相當
      程度之危害；兼衡量被告素行、生活狀況、智識程度、犯
      罪動機、目的、販賣毒品次數暨其各次數量，併其所得利
      潤、因畏罪而飾詞狡辯之犯後態度等一切情狀，分別量處
      如附表科刑欄所示之刑，暨定其應執行刑為有期徒刑壹拾
      貳年，未據扣案販賣第二級毒品所得財物新臺幣壹萬玖仟
      元，沒收，如全部或一部不能沒收時，以其財產抵償之，
      經核其認事用法均無不合，量刑亦稱妥適。本件被告之上
      訴意旨，仍執陳詞，否認販賣，難認為有理由，應予駁回
      。
據上論斷，應依刑事訴訟法第368條，判決如主文。
本案經檢察官劉斐玲到庭執行職務。
中    華    民    國    99    年    5     月    11    日
            刑事第十六庭審判長法  官  陳晴教
                              法  官  王敏慧
                              法  官  許增男
以上正本證明與原本無異。
如不服本判決，應於收受送達後10日內向本院提出上訴書狀，其
未敘述上訴之理由者並得於提起上訴後10日內向本院補提理由書
（均須按他造當事人之人數附繕本）「切勿逕送上級法院」。
                              書記官  廖麗蓮
中    華    民    國    99    年    5     月    13    日
附錄：本案論罪科刑法條全文：
修正施行前之毒品危害防制條例第4條第2項：
製造、運輸、販賣第二級毒品者，處無期徒刑或七年以上有期徒
刑，得併科新臺幣七百萬元以下罰金。
附表《甲○○販賣第二級毒品一覽表》
┌──┬───┬────┬───┬───────┬─────────────┬────┬────┐
│編號│ 時間 │ 地  點 │對  象│   犯罪事實   │         證      據       │所犯罪名│  科刑  │
├──┼───┼────┼───┼───────┼─────────────┼────┼────┤
│1-1 │98年4 │倪東偉瑞│倪東偉│倪東偉使用以江│一、被告供述              │修正施行│甲○○販│
│    │月16日│芳住處附│      │志偉聲請之0955│※警詢                    │前之毒品│賣第二級│
│    │下午2 │近，近鐵│      │441933行動電話│(一)98年9月23日上午2時17分│危害防制│毒品，累│
│    │時16分│道旁    │      │撥打到甲○○所│  警詢筆錄                │條例第4 │犯，處有│
│    │      │        │      │使用之00000000│（98年度偵字第4327號卷頁5 │條第2項 │期徒刑肆│
│    │      │        │      │64行動電話（即│  至7背頁）               │販賣第二│年，未據│
│    │      │        │      │向綽號阿堅之男│※偵訊                    │級毒品既│扣案販賣│
│    │      │        │      │子借用），並由│(一)98年9月23日上午10時35分 既罪     │第二級毒│
│    │      │        │      │倪東偉向甲○○│  偵訊筆錄                │        │品所得財│
│    │      │        │      │購買新臺幣1,00│（98年度偵字第4327號卷頁83│        │物新臺幣│
│    │      │        │      │0元之第二級毒 │  至85）                  │        │壹仟元，│
│    │      │        │      │品甲基安非他命│※審訊                    │        │沒收，如│
│    │      │        │      │1包（重量不詳 │(一)98年11月4日上午1時23分│        │全部或一│
│    │      │        │      │），嗣後由連朝│  審訊筆錄                │        │部不能沒│
│    │      │        │      │普前往倪東偉瑞│（98年度訴字第1106號卷頁23│        │收時，以│
│    │      │        │      │芳住處附近之鐵│  至28）                  │        │其財產抵│
│    │      │        │      │道旁交付甲基安│二、證人倪東偉證述        │        │償之。  │
│    │      │        │      │非他命既遂。  │※警詢                    │        │        │
│    │      │        │      │              │(一)98年7月15日凌晨0時45分│        │        │
│    │      │        │      │              │  警詢筆錄                │        │        │
│    │      │        │      │              │（98年度偵字第4327號卷頁12│        │        │
│    │      │        │      │              │  至16）                  │        │        │
│    │      │        │      │              │※偵訊                    │        │        │
│    │      │        │      │              │(一)98年7月15日上午11時36分│        │        │
│    │      │        │      │              │  偵訊筆錄（供前具結）    │        │        │
│    │      │        │      │              │（98年度偵字第4327號卷頁47│        │        │
│    │      │        │      │              │  至51）                  │        │        │
│    │      │        │      │              │三、證人謝明輝證述        │        │        │
│    │      │        │      │              │※警詢                    │        │        │
│    │      │        │      │              │(一)98年7月20日下午3時40分│        │        │
│    │      │        │      │              │  警詢筆錄                │        │        │
│    │      │        │      │              │（98年度偵字第4327號卷頁21│        │        │
│    │      │        │      │              │  至24背頁）              │        │        │
│    │      │        │      │              │※偵訊                    │        │        │
│    │      │        │      │              │(一)98年7月21日上午11時20分 │        │        │
│    │      │        │      │              │  偵訊筆錄（供前具結）    │        │        │
│    │      │        ├───┼───────┤（98年度偵字第4327號卷頁54│        │        │
│    │      │        │倪東偉│謝明輝並有使用│  至59）                  │        │        │
│    │      │        │      │以張澤宏名義聲│                          │        │        │
│    │      │        │      │請之0000000000│四、臺灣基隆地方法院98年聲│        │        │
│    │      │        │      │行動電話撥打到│    監字000126號通訊監察書│        │        │
│    │      │        │      │甲○○所使用之│（98年度偵字第4327號卷頁93│        │        │
│    │      │        │      │0000000000行動│  至97）                  │        │        │
│    │      │        │      │電話（即向綽號│五、監聽譯文內容98年4月16 │        │        │
│    │      │        │      │阿堅之男子借用│    日下午2時4分37秒、2時 │        │        │
│    │      │        │      │），該次為謝明│    16 分38秒之監聽譯文   │        │        │
│    │      │        │      │輝代倪東偉向連│（98年度偵字第4327號卷頁  │        │        │
│    │      │        │      │朝普購買前開第│  19）                    │        │        │
│    │      │        │      │二級毒品甲基安│六、臺灣基隆地方法院98年聲│        │        │
│    │      │        │      │非他命1包，惟 │    監字000126號通訊監察書│        │        │
│    │      │        │      │因數量、價格等│（98年度偵字第4327號卷頁93│        │        │
│    │      │        │      │並不確定，故嗣│  至97）                  │        │        │
│    │      │        │      │後則由倪東偉親│七、監聽譯文內容98年4月16 │        │        │
│    │      │        │      │向甲○○連絡，│    日下午1時43分24秒、1時│        │        │
│    │      │        │      │而確定交易毒品│    49 分8秒、1時50分29秒 │        │        │
│    │      │        │      │金額，甲○○則│    之監聽譯文            │        │        │
│    │      │        │      │前往倪東偉瑞芳│（98年度偵字第4327號卷頁25│        │        │
│    │      │        │      │住處附近鐵道旁│  至25背頁）              │        │        │
│    │      │        │      │交付甲基安非他│                          │        │        │
│    │      │        │      │命予倪東偉而既│                          │        │        │
│    │      │        │      │遂。          │                          │        │        │
├──┼───┼────┼───┼───────┼─────────────┼────┼────┤
│1-2 │98年4 │甲○○基│倪東偉│倪東偉使用以江│一、被告供述              │修正施行│甲○○販│
│    │月21日│隆市深澳│      │志偉聲請之0955│※警詢                    │前之毒品│賣第二級│
│    │上午3 │坑住處附│      │441933行動電話│(一)98年9月23日上午2時17分│危害防制│毒品，累│
│    │時8分 │近      │      │撥打到甲○○所│  警詢筆錄                │條例第4 │犯，處有│
│    │      │        │      │使用之00000000│（98年度偵字第4327號卷頁5 │條第2項 │期徒刑肆│
│    │      │        │      │64行動電話（即│  至7背頁）               │販賣第二│年，未據│
│    │      │        │      │向綽號阿堅之男│※偵訊                    │級毒品既│扣案販賣│
│    │      │        │      │子借用），並由│(一)98年9月23日上午10時35分│遂罪    │第二級毒│
│    │      │        │      │倪東偉向甲○○│  偵訊筆錄                │        │品所得財│
│    │      │        │      │購買新臺幣1,00│（98年度偵字第4327號卷頁83│        │物新臺幣│
│    │      │        │      │0元之第二級甲 │  至85）                  │        │壹仟元，│
│    │      │        │      │基毒品甲基安非│※審訊                    │        │沒收，如│
│    │      │        │      │他命1包（重量 │(一)98年11月4日上午1時23分│        │全部或一│
│    │      │        │      │不詳），嗣後由│  審訊筆錄                │        │部不能沒│
│    │      │        │      │倪東偉前往連朝│（98年度訴字第1106號卷頁23│        │收時，以│
│    │      │        │      │普基隆市深澳坑│  至28）                  │        │其財產抵│
│    │      │        │      │住處附近購買甲│二、證人倪東偉證述        │        │償之。  │
│    │      │        │      │基安非他命既遂│※警詢                    │        │        │
│    │      │        │      │。            │(一)98年7月15日凌晨0時45分│        │        │
│    │      │        │      │              │  警詢筆錄                │        │        │
│    │      │        │      │              │（98年度偵字第4327號卷頁12│        │        │
│    │      │        │      │              │  至16）                  │        │        │
│    │      │        │      │              │※偵訊                    │        │        │
│    │      │        │      │              │(一)98年7月15日上午11時36分 │        │        │
│    │      │        │      │              │  偵訊筆錄（供前具結）    │        │        │
│    │      │        │      │              │（98年度偵字第4327號卷頁47│        │        │
│    │      │        │      │              │  至51）                  │        │        │
│    │      │        │      │              │三、臺灣基隆地方法院98年聲│        │        │
│    │      │        │      │              │    監字000126號通訊監察書│        │        │
│    │      │        │      │              │（98年度偵字第4327號卷頁93│        │        │
│    │      │        │      │              │  至97）                  │        │        │
│    │      │        │      │              │四、監聽譯文內容98年4 月21│        │        │
│    │      │        │      │              │    日上午2時59分11秒、3時│        │        │
│    │      │        │      │              │    8 分9秒之監聽譯文     │        │        │
│    │      │        │      │              │（98年度偵字第4327號卷頁  │        │        │
│    │      │        │      │              │  19）                    │        │        │
├──┼───┼────┼───┼───────┼─────────────┼────┼────┤
│1-3 │98年4 │謝明輝瑞│倪東偉│倪東偉使用以江│一、被告供述              │修正施行│甲○○販│
│    │月21日│芳住處後│      │志偉聲請之0955│※警詢                    │前之毒品│賣第二級│
│    │下午11│門      │      │441933行動電話│(一)98年9月23日上午2時17分│危害防制│毒品，累│
│    │時51  │        │      │撥打到甲○○所│  警詢筆錄                │條例第4 │犯，處有│
│    │分    │        │      │使用之00000000│（98年度偵字第4327號卷頁5 │條第2項 │期徒刑肆│
│    │      │        │      │64行動電話（即│  至7背頁）               │販賣第二│年。    │
│    │      │        │      │向綽號阿堅之男│※偵訊                    │級毒品既│        │
│    │      │        │      │子借用），並由│(一)98年9月23日上午10時35分│遂罪    │        │
│    │      │        │      │倪東偉向甲○○│  偵訊筆錄                │        │        │
│    │      │        │      │購買新臺幣1,00│（98年度偵字第4327號卷頁83│        │        │
│    │      │        │      │0元之第二級毒 │  至85）                  │        │        │
│    │      │        │      │品甲基安非他命│※審訊                    │        │        │
│    │      │        │      │1包（重量不詳 │(一)98年11月4日上午1時23分│        │        │
│    │      │        │      │）。嗣後由連朝│  審訊筆錄                │        │        │
│    │      │        │      │普前往謝明輝瑞│（98年度訴字第1106號卷頁23│        │        │
│    │      │        │      │芳住處後門交付│  至28）                  │        │        │
│    │      │        │      │毒品甲基安非他│二、證人倪東偉證述        │        │        │
│    │      │        │      │命予倪東偉既遂│※警詢                    │        │        │
│    │      │        │      │，惟尚欠該次交│(一)98年7月15日凌晨0時45分│        │        │
│    │      │        │      │易金額1, 000元│  警詢筆錄                │        │        │
│    │      │        │      │。            │（98年度偵字第4327號卷頁12│        │        │
│    │      │        │      │              │  至16）                  │        │        │
│    │      │        │      │              │※偵訊                    │        │        │
│    │      │        │      │              │(一)98年7月15日上午11時36分│        │        │
│    │      │        │      │              │  偵訊筆錄（供前具結）    │        │        │
│    │      │        │      │              │（98年度偵字第4327號卷頁47│        │        │
│    │      │        │      │              │  至51）                  │        │        │
│    │      │        │      │              │三、臺灣基隆地方法院98年聲│        │        │
│    │      │        │      │              │    監字000126號通訊監察書│        │        │
│    │      │        │      │              │（98年度偵字第4327號卷頁93│        │        │
│    │      │        │      │              │  至97）                  │        │        │
│    │      │        │      │              │四、監聽譯文內容98年4月21 │        │        │
│    │      │        │      │              │    日下午9時45分41秒、9時│        │        │
│    │      │        │      │              │    48分48秒、11時51分17秒│        │        │
│    │      │        │      │              │    （起訴書附表誤載為下午│        │        │
│    │      │        │      │              │    1時51分17秒）之監聽譯 │        │        │
│    │      │        │      │              │    文                    │        │        │
│    │      │        │      │              │（98年度偵字第4327號卷頁19│        │        │
│    │      │        │      │              │  背頁）                  │        │        │
├──┼───┼────┼───┼───────┼─────────────┼────┼────┤
│1-4 │98年4 │謝明輝瑞│倪東偉│倪東偉使用以江│一、被告供述              │修正施行│甲○○販│
│    │月22日│芳住處前│      │志偉聲請之0955│※警詢                    │前之毒品│賣第二級│
│    │凌晨0 │門      │      │441933行動電話│(一)98年9月23日上午2時17分│危害防制│毒品，累│
│    │時24分│        │      │撥打到甲○○所│  警詢筆錄                │條例第4 │犯，處有│
│    │      │        │      │使用之00000000│（98年度偵字第4327號卷頁5 │條第2項 │期徒刑肆│
│    │      │        │      │64行動電話（即│  至7背頁）               │販賣第二│年，未據│
│    │      │        │      │向綽號阿堅之男│※偵訊                    │級毒品既│扣案販賣│
│    │      │        │      │子借用），並由│(一)98年9月23日上午10時35分│遂罪    │第二級毒│
│    │      │        │      │倪東偉以不詳友│  偵訊筆錄                │        │品所得財│
│    │      │        │      │人名義向甲○○│（98年度偵字第4327號卷頁83│        │物新臺幣│
│    │      │        │      │購買新臺幣1,00│  至85）                  │        │壹仟元，│
│    │      │        │      │0元之第二級毒 │※審訊                    │        │沒收，如│
│    │      │        │      │品甲基安非他命│(一)98年11月4日上午1時23分│        │全部或一│
│    │      │        │      │1包（重量不詳 │  審訊筆錄                │        │部不能沒│
│    │      │        │      │），嗣後由連朝│（98年度訴字第1106號卷頁23│        │收時，以│
│    │      │        │      │普前往謝明輝瑞│  至28）                  │        │其財產抵│
│    │      │        │      │芳住處前門交付│二、證人倪東偉證述        │        │償之。  │
│    │      │        │      │毒品甲基安非他│※警詢                    │        │        │
│    │      │        │      │命予倪東偉既遂│(一)98年7月15日凌晨0時45分│        │        │
│    │      │        │      │。            │  警詢筆錄                │        │        │
│    │      │        │      │              │（98年度偵字第4327號卷頁12│        │        │
│    │      │        │      │              │  至16）                  │        │        │
│    │      │        │      │              │※偵訊                    │        │        │
│    │      │        │      │              │(一)98年7月15日上午11時36分│        │        │
│    │      │        │      │              │  偵訊筆錄（供前具結）    │        │        │
│    │      │        │      │              │（98年度偵字第4327號卷頁47│        │        │
│    │      │        │      │              │  至51）                  │        │        │
│    │      │        │      │              │三、臺灣基隆地方法院98年聲│        │        │
│    │      │        │      │              │    監字000126號通訊監察書│        │        │
│    │      │        │      │              │（98年度偵字第4327號卷頁93│        │        │
│    │      │        │      │              │  至97）                  │        │        │
│    │      │        │      │              │四、監聽譯文內容98年4月22 │        │        │
│    │      │        │      │              │    日凌晨0時24分31秒之監 │        │        │
│    │      │        │      │              │    聽譯文                │        │        │
│    │      │        │      │              │（98年度偵字第4327號卷頁  │        │        │
│    │      │        │      │              │  20）                    │        │        │
├──┼───┼────┼───┼───────┼─────────────┼────┼────┤
│1-5 │98年4 │倪東偉瑞│倪東偉│倪東偉使用以江│一、被告供述              │修正施行│甲○○販│
│    │月25日│芳住處外│      │志偉聲請之0955│※警詢                    │前之毒品│賣第二級│
│    │下午2 │面      │      │441933行動電話│(一)98年9月23日上午2時17分│危害防制│毒品，累│
│    │時59分│        │      │撥打到甲○○所│  警詢筆錄                │條例第4 │犯，處有│
│    │      │        │      │使用之00000000│（98年度偵字第4327號卷頁5 │條第2項 │期徒刑肆│
│    │      │        │      │64行動電話（即│  至7背頁）               │販賣第二│年。    │
│    │      │        │      │向綽號阿堅之男│※偵訊                    │級毒品既│        │
│    │      │        │      │子借用），並由│(一)98年9月23日上午10時35分│遂罪    │        │
│    │      │        │      │倪東偉向甲○○│  偵訊筆錄                │        │        │
│    │      │        │      │購買新臺幣1,00│（98年度偵字第4327號卷頁83│        │        │
│    │      │        │      │0 元之第二級毒│  至85）                  │        │        │
│    │      │        │      │品甲基安非他命│※審訊                    │        │        │
│    │      │        │      │1包（重量不詳 │(一)98年11月4日上午1時23分│        │        │
│    │      │        │      │）。嗣後由連朝│  審訊筆錄                │        │        │
│    │      │        │      │普前往倪東偉瑞│（98年度訴字第1106號卷頁23│        │        │
│    │      │        │      │芳住處交付毒品│  至28）                  │        │        │
│    │      │        │      │甲基安非他命既│二、證人倪東偉證述        │        │        │
│    │      │        │      │遂，惟尚欠該次│※警詢                    │        │        │
│    │      │        │      │交易金額1,000 │(一)98年7月15日凌晨0時45分│        │        │
│    │      │        │      │元。          │  警詢筆錄                │        │        │
│    │      │        │      │              │（98年度偵字第4327號卷頁12│        │        │
│    │      │        │      │              │  至16）                  │        │        │
│    │      │        │      │              │※偵訊                    │        │        │
│    │      │        │      │              │(一)98年7月15日上午11時36分│        │        │
│    │      │        │      │              │  偵訊筆錄（供前具結）    │        │        │
│    │      │        │      │              │（98年度偵字第4327號卷頁47│        │        │
│    │      │        │      │              │  至51）                  │        │        │
│    │      │        │      │              │三、臺灣基隆地方法院98年聲│        │        │
│    │      │        │      │              │    監字000126號通訊監察書│        │        │
│    │      │        │      │              │（98年度偵字第4327號卷頁93│        │        │
│    │      │        │      │              │  至97）                  │        │        │
│    │      │        │      │              │四、監聽譯文內容98年4月25 │        │        │
│    │      │        │      │              │    日下午2時41分31秒、2時│        │        │
│    │      │        │      │              │    59分26秒之監聽譯文    │        │        │
│    │      │        │      │              │（98年度偵字第4327號卷頁  │        │        │
│    │      │        │      │              │  20）                    │        │        │
├──┼───┼────┼───┼───────┼─────────────┼────┼────┤
│2-1 │98年4 │謝明輝瑞│謝明輝│謝明輝使用以張│一、被告供述              │修正施行│甲○○販│
│    │月14日│芳住處外│      │澤宏聲請之0986│※警詢                    │前之毒品│賣第二級│
│    │下午6 │        │      │411454行動電話│(一)98年9月23日上午2時17分│危害防制│毒品，累│
│    │時15分│        │      │撥打到甲○○所│  警詢筆錄                │條例第4 │犯，處有│
│    │      │        │      │使用之00000000│（98年度偵字第4327號卷頁5 │條第2項 │期徒刑肆│
│    │      │        │      │64行動電話（即│  至7背頁）               │販賣第二│年，未據│
│    │      │        │      │向綽號阿堅之男│※偵訊                    │級毒品既│扣案販賣│
│    │      │        │      │子借用），並由│(一)98年9月23日上午10時35分│遂罪    │第二級毒│
│    │      │        │      │謝明輝向甲○○│  偵訊筆錄                │        │品所得財│
│    │      │        │      │購買新臺幣1,00│（98年度偵字第4327號卷頁83│        │物新臺幣│
│    │      │        │      │0元之第二級毒 │  至85）                  │        │壹仟元，│
│    │      │        │      │品甲基安非他命│※審訊                    │        │沒收，如│
│    │      │        │      │1包（重量0.15 │(一)98年11月4日上午1時23分│        │全部或一│
│    │      │        │      │公克），嗣後由│  審訊筆錄                │        │部不能沒│
│    │      │        │      │甲○○前往謝明│（98年度訴字第1106號卷頁23│        │收時，以│
│    │      │        │      │輝瑞芳住處外交│  至28）                  │        │其財產抵│
│    │      │        │      │付甲基安非他命│二、證人謝明輝證述        │        │償之。  │
│    │      │        │      │既遂。        │※警詢                    │        │        │
│    │      │        │      │              │(一)98年7月20日下午3時40分│        │        │
│    │      │        │      │              │  警詢筆錄                │        │        │
│    │      │        │      │              │（98年度偵字第4327號卷頁21│        │        │
│    │      │        │      │              │  至24背頁）              │        │        │
│    │      │        │      │              │※偵訊                    │        │        │
│    │      │        │      │              │(一)98年7月21日上午11時20分│        │        │
│    │      │        │      │              │  偵訊筆錄（供前具結）    │        │        │
│    │      │        │      │              │（98年度偵字第4327號卷頁54│        │        │
│    │      │        │      │              │  至59）                  │        │        │
│    │      │        │      │              │三、臺灣基隆地方法院98年聲│        │        │
│    │      │        │      │              │    監字000126號通訊監察書│        │        │
│    │      │        │      │              │（98年度偵字第4327號卷頁93│        │        │
│    │      │        │      │              │  至97）                  │        │        │
│    │      │        │      │              │四、監聽譯文內容98年4月14 │        │        │
│    │      │        │      │              │    日下午6時15分31秒之監 │        │        │
│    │      │        │      │              │    聽譯文                │        │        │
│    │      │        │      │              │（98年度偵字第4327號卷頁  │        │        │
│    │      │        │      │              │  25）                    │        │        │
├──┼───┼────┼───┼───────┼─────────────┼────┼────┤
│2-2 │98年4 │新店靠小│謝明輝│謝明輝使用以張│一、被告供述              │修正施行│甲○○販│
│    │月18日│碧潭某工│      │澤宏聲請之0986│※警詢                    │前之毒品│賣第二級│
│    │上午9 │地      │      │411454行動電話│(一)98年9月23日上午2時17分│危害防制│毒品，累│
│    │時43分│        │      │撥打到甲○○所│  警詢筆錄                │條例第4 │犯，處有│
│    │      │        │      │使用之00000000│（98年度偵字第4327號卷頁5 │條第2項 │期徒刑肆│
│    │      │        │      │64行動電話（即│  至7背頁）               │販賣第二│年，未據│
│    │      │        │      │向綽號阿堅之男│※偵訊                    │級毒品既│扣案販賣│
│    │      │        │      │子借用），並由│(一)98年9月23日上午10時35分│遂罪    │第二級毒│
│    │      │        │      │謝明輝向甲○○│  偵訊筆錄                │        │品所得財│
│    │      │        │      │購買新臺幣2,00│（98年度偵字第4327號卷頁83│        │物新臺幣│
│    │      │        │      │0元 (與倪東偉 │  至85）                  │        │貳仟元，│
│    │      │        │      │合資1,000元)之│※審訊                    │        │沒收，如│
│    │      │        │      │第二級毒品甲基│(一)98年11月4日上午1時23分│        │全部或一│
│    │      │        │      │安非他命2包（ │  審訊筆錄                │        │部不能沒│
│    │      │        │      │重量0.30公克）│（98年度訴字第1106號卷頁23│        │收時，以│
│    │      │        │      │，嗣後由甲○○│  至28）                  │        │其財產抵│
│    │      │        │      │前往謝明輝工作│二、證人謝明輝證述        │        │償之。  │
│    │      │        │      │地點之新店靠近│※警詢                    │        │        │
│    │      │        │      │小碧潭工地交付│(一)98年7月20日下午3時40分│        │        │
│    │      │        │      │甲基安非他命既│  警詢筆錄                │        │        │
│    │      │        │      │遂。          │（98年度偵字第4327號卷頁21│        │        │
│    │      │        │      │              │  至24背頁）              │        │        │
│    │      │        │      │              │※偵訊                    │        │        │
│    │      │        │      │              │(一)98年7月21日上午11時20分│        │        │
│    │      │        │      │              │  偵訊筆錄（供前具結）    │        │        │
│    │      │        │      │              │（98年度偵字第4327號卷頁54│        │        │
│    │      │        │      │              │  至59）                  │        │        │
│    │      │        │      │              │三、臺灣基隆地方法院98年聲│        │        │
│    │      │        │      │              │    監字000126號通訊監察書│        │        │
│    │      │        │      │              │（98年度偵字第4327號卷頁93│        │        │
│    │      │        │      │              │  至97）                  │        │        │
│    │      │        │      │              │四、監聽譯文內容98年4月18 │        │        │
│    │      │        │      │              │    日上午7時57分28秒、9時│        │        │
│    │      │        │      │              │    3分56秒、9時43分10秒之│        │        │
│    │      │        │      │              │    監聽譯文              │        │        │
│    │      │        │      │              │（98年度偵字第4327號卷頁25│        │        │
│    │      │        │      │              │  背頁）                  │        │        │
├──┼───┼────┼───┼───────┼─────────────┼────┼────┤
│2-3 │98年4 │謝明輝瑞│謝明輝│謝明輝使用以張│一、被告供述              │修正施行│甲○○販│
│    │月20日│芳住處  │      │澤宏聲請之0986│※警詢                    │前之毒品│賣第二級│
│    │下午9 │        │      │411454行動電話│(一)98年9月23日上午2時17分│危害防制│毒品，累│
│    │時27分│        │      │撥打到甲○○所│  警詢筆錄                │條例第4 │犯，處有│
│    │      │        │      │使用之00000000│（98年度偵字第4327號卷頁5 │條第2項 │期徒刑肆│
│    │      │        │      │64行動電話（即│  至7背頁）               │販賣第二│年，未據│
│    │      │        │      │向綽號阿堅之男│※偵訊                    │級毒品既│扣案販賣│
│    │      │        │      │子借用），並由│(一)98年9月23日上午10時35分│遂罪    │第二級毒│
│    │      │        │      │謝明輝向甲○○│  偵訊筆錄                │        │品所得財│
│    │      │        │      │購買新臺幣2,00│（98年度偵字第4327號卷頁83│        │物新臺幣│
│    │      │        │      │0元 (與倪東偉 │  至85）                  │        │貳仟元，│
│    │      │        │      │合資1,000元)之│※審訊                    │        │沒收，如│
│    │      │        │      │第二級毒品甲基│(一)98年11月4日上午1時23分│        │全部或一│
│    │      │        │      │安非他命2包（ │  審訊筆錄                │        │部不能沒│
│    │      │        │      │重量0.30公克）│（98年度訴字第1106號卷頁23│        │收時，以│
│    │      │        │      │，嗣後由甲○○│  至28）                  │        │其財產抵│
│    │      │        │      │前往謝明輝潭瑞│二、證人謝明輝證述        │        │償之。  │
│    │      │        │      │芳住處交付甲基│※警詢                    │        │        │
│    │      │        │      │安非他命既遂。│(一)98年7月20日下午3時40分│        │        │
│    │      │        │      │              │  警詢筆錄                │        │        │
│    │      │        │      │              │（98年度偵字第4327號卷頁21│        │        │
│    │      │        │      │              │  至24背頁）              │        │        │
│    │      │        │      │              │※偵訊                    │        │        │
│    │      │        │      │              │(一)98年7月21日上午11時20分│        │        │
│    │      │        │      │              │  偵訊筆錄（供前具結）    │        │        │
│    │      │        │      │              │（98年度偵字第4327號卷頁54│        │        │
│    │      │        │      │              │  至59）                  │        │        │
│    │      │        │      │              │三、臺灣基隆地方法院98年聲│        │        │
│    │      │        │      │              │    監字000126號通訊監察書│        │        │
│    │      │        │      │              │（98年度偵字第4327號卷頁93│        │        │
│    │      │        │      │              │  至97）                  │        │        │
│    │      │        │      │              │四、監聽譯文內容98年4月20 │        │        │
│    │      │        │      │              │    日下午8時7分47秒、8時 │        │        │
│    │      │        │      │              │    43分25秒、8時47分41秒 │        │        │
│    │      │        │      │              │    、8時55分28秒、9時27分│        │        │
│    │      │        │      │              │    22秒                  │        │        │
│    │      │        │      │              │（98年度偵字第4327號卷頁26│        │        │
│    │      │        │      │              │  至26背頁）              │        │        │
├──┼───┼────┼───┼───────┼─────────────┼────┼────┤
│2-4 │98年4 │謝明輝瑞│謝明輝│謝明輝使用以張│一、被告供述              │修正施行│甲○○販│
│    │月30日│芳住處  │      │澤宏聲請之0986│※警詢                    │前之毒品│賣第二級│
│    │下午11│        │      │411454行動電話│(一)98年9月23日上午2時17分│危害防制│毒品，累│
│    │時55分│        │      │撥打到甲○○所│  警詢筆錄                │條例第4 │犯，處有│
│    │29秒  │        │      │使用之00000000│（98年度偵字第4327號卷頁5 │條第2項 │期徒刑肆│
│    │      │        │      │64行動電話（即│  至7背頁）               │販賣第二│年，未據│
│    │      │        │      │向綽號阿堅之男│※偵訊                    │級毒品既│扣案販賣│
│    │      │        │      │子借用），並由│(一)98年9月23日上午10時35分│遂罪    │第二級毒│
│    │      │        │      │謝明輝以倪東偉│  偵訊筆錄                │        │品所得財│
│    │      │        │      │名義，向甲○○│（98年度偵字第4327號卷頁83│        │物新臺幣│
│    │      │        │      │表示要購買新臺│  至85）                  │        │壹仟元，│
│    │      │        │      │幣1, 000元之第│※審訊                    │        │沒收，如│
│    │      │        │      │二級毒品甲基安│(一)98年11月4日上午1時23分│        │全部或一│
│    │      │        │      │非他命1包（重 │  審訊筆錄                │        │部不能沒│
│    │      │        │      │量0.15公克），│（98年度訴字第1106號卷頁23│        │收時，以│
│    │      │        │      │嗣後由甲○○前│  至28）                  │        │其財產抵│
│    │      │        │      │往謝明輝潭瑞芳│二、證人謝明輝證述        │        │償之。  │
│    │      │        │      │住處交付甲基安│※警詢                    │        │        │
│    │      │        │      │非他命既遂。  │(一)98年7月20日下午3時40分│        │        │
│    │      │        │      │              │  警詢筆錄                │        │        │
│    │      │        │      │              │（98年度偵字第4327號卷頁21│        │        │
│    │      │        │      │              │  至24背頁）              │        │        │
│    │      │        │      │              │※偵訊                    │        │        │
│    │      │        │      │              │(一)98年7月21日上午11時20分│        │        │
│    │      │        │      │              │  偵訊筆錄（供前具結）    │        │        │
│    │      │        │      │              │（98年度偵字第4327號卷頁54│        │        │
│    │      │        │      │              │  至59）                  │        │        │
│    │      │        │      │              │三、臺灣基隆地方法院98年聲│        │        │
│    │      │        │      │              │    監字000126號通訊監察書│        │        │
│    │      │        │      │              │（98年度偵字第4327號卷頁93│        │        │
│    │      │        │      │              │  至97）                  │        │        │
│    │      │        │      │              │四、監聽譯文內容98年4月30 │        │        │
│    │      │        │      │              │    日下午10時50分10秒、10│        │        │
│    │      │        │      │              │    時52分4秒、10時53分、 │        │        │
│    │      │        │      │              │    11時40分5秒、11時55分 │        │        │
│    │      │        │      │              │    29秒之監聽譯文        │        │        │
│    │      │        │      │              │（98年度偵字第4327號卷頁28│        │        │
│    │      │        │      │              │  背頁至29）              │        │        │
├──┼───┼────┼───┼───────┼─────────────┼────┼────┤
│3-1 │98年4 │李茂源基│李茂源│李茂源以其所有│一、被告供述              │修正施行│甲○○販│
│    │月10日│隆市新豐│      │之0000000000行│※警詢                    │前之毒品│賣第二級│
│    │上午11│街住處附│      │動電話撥打到連│(一)98年9月23日上午2時17分 │危害防制│毒品，累│
│    │時18  │近7-11便│      │朝普所使用之09│  警詢筆錄                │條例第4 │犯，處有│
│    │分    │利店    │      │00000000行動電│（98年度偵字第4327號卷頁5 │條第2項 │期徒刑肆│
│    │      │        │      │話（即向綽號阿│  至7背頁）               │販賣第二│年，未據│
│    │      │        │      │堅之男子借用）│※偵訊                    │級毒品既│扣案販賣│
│    │      │        │      │，並由李茂源向│(一)98年9月23日上午10時35分│遂罪    │第二級毒│
│    │      │        │      │甲○○購買新臺│  偵訊筆錄                │        │品所得財│
│    │      │        │      │幣1,000元之第 │（98年度偵字第4327號卷頁83│        │物新臺幣│
│    │      │        │      │二級毒品甲基安│  至85）                  │        │壹仟元，│
│    │      │        │      │非他命1包（重 │※審訊                    │        │沒收，如│
│    │      │        │      │量0.2或0.3公克│(一)98年11月4日上午1時23分│        │全部或一│
│    │      │        │      │），嗣後由連朝│  審訊筆錄                │        │部不能沒│
│    │      │        │      │普前往李茂源住│（98年度訴字第1106號卷頁23│        │收時，以│
│    │      │        │      │處附近交付甲基│  至28）                  │        │其財產抵│
│    │      │        │      │安非他命既遂。│二、證人李茂源證述        │        │償之。  │
│    │      │        │      │              │※警詢                    │        │        │
│    │      │        │      │              │(一)98年8月5日下午6時17分 │        │        │
│    │      │        │      │              │  警詢筆錄                │        │        │
│    │      │        │      │              │（98年度偵字第4327號卷頁32│        │        │
│    │      │        │      │              │  至35背頁）              │        │        │
│    │      │        │      │              │※偵訊                    │        │        │
│    │      │        │      │              │(一)98年8月20日下午2時30分│        │        │
│    │      │        │      │              │  偵訊筆錄（供前具結）    │        │        │
│    │      │        │      │              │（98年度偵字第4327號卷頁75│        │        │
│    │      │        │      │              │  至80）                  │        │        │
│    │      │        │      │              │三、臺灣基隆地方法院98年聲│        │        │
│    │      │        │      │              │    監字000126號通訊監察書│        │        │
│    │      │        │      │              │（98年度偵字第4327號卷頁93│        │        │
│    │      │        │      │              │  至97）                  │        │        │
│    │      │        │      │              │四、監聽譯文內容98年4月10 │        │        │
│    │      │        │      │              │    日上午10時47分26秒、11│        │        │
│    │      │        │      │              │    時6分16秒、11時18分7秒│        │        │
│    │      │        │      │              │    之監聽譯文            │        │        │
│    │      │        │      │              │（98年度偵字第4327號卷頁  │        │        │
│    │      │        │      │              │  37）                    │        │        │
├──┼───┼────┼───┼───────┼─────────────┼────┼────┤
│3-2 │98年4 │李茂源基│李茂源│李茂源以其所有│一、被告供述              │修正施行│甲○○販│
│    │月12日│隆市新豐│      │之0000000000行│※警詢                    │前之毒品│賣第二級│
│    │上午2 │街住處附│      │動電話撥打到連│(一)98年9月23日上午2時17分│危害防制│毒品，累│
│    │時2分 │近之萬家│      │朝普所使用之09│  警詢筆錄                │條例第4 │犯，處有│
│    │      │福商場  │      │00000000行動電│（98年度偵字第4327號卷頁5 │條第2項 │期徒刑肆│
│    │      │        │      │話（即向綽號阿│  至7背頁）               │販賣第二│年，未據│
│    │      │        │      │堅之男子借用）│※偵訊                    │級毒品既│扣案販賣│
│    │      │        │      │，並由李茂源向│(一)98年9月23日上午10時35分│遂罪    │第二級毒│
│    │      │        │      │甲○○購買新臺│  偵訊筆錄                │        │品所得財│
│    │      │        │      │幣1,000 元之第│（98年度偵字第4327號卷頁83│        │物新臺幣│
│    │      │        │      │二級毒品甲基安│  至85）                  │        │壹仟元，│
│    │      │        │      │非他命1包（重 │※審訊                    │        │沒收，如│
│    │      │        │      │量0.2或0.3公克│(一)98年11月4日上午1時23分│        │全部或一│
│    │      │        │      │），嗣後由連朝│  審訊筆錄                │        │部不能沒│
│    │      │        │      │普前往李茂源住│（98年度訴字第1106號卷頁23│        │收時，以│
│    │      │        │      │處附近之萬家福│  至28）                  │        │其財產抵│
│    │      │        │      │商場交付甲基安│二、證人李茂源證述        │        │償之。  │
│    │      │        │      │非他命既遂。  │※警詢                    │        │        │
│    │      │        │      │              │(一)98年8月5日下午6時17分 │        │        │
│    │      │        │      │              │  警詢筆錄                │        │        │
│    │      │        │      │              │（98年度偵字第4327號卷頁32│        │        │
│    │      │        │      │              │  至35背頁）              │        │        │
│    │      │        │      │              │※偵訊                    │        │        │
│    │      │        │      │              │(一)98年8月20日下午2時30分│        │        │
│    │      │        │      │              │  偵訊筆錄（供前具結）    │        │        │
│    │      │        │      │              │（98年度偵字第4327號卷頁75│        │        │
│    │      │        │      │              │  至80）                  │        │        │
│    │      │        │      │              │三、臺灣基隆地方法院98年聲│        │        │
│    │      │        │      │              │    監字000126號通訊監察書│        │        │
│    │      │        │      │              │（98年度偵字第4327號卷頁93│        │        │
│    │      │        │      │              │  至97）                  │        │        │
│    │      │        │      │              │四、監聽譯文內容98年4月12 │        │        │
│    │      │        │      │              │    日上午1時50分49秒、2時│        │        │
│    │      │        │      │              │    1 分43秒、2時2分38秒之│        │        │
│    │      │        │      │              │    監聽譯文              │        │        │
│    │      │        │      │              │（98年度偵字第4327號卷頁37│        │        │
│    │      │        │      │              │  背頁）                  │        │        │
├──┼───┼────┼───┼───────┼─────────────┼────┼────┤
│3-3 │98年4 │李茂源基│李茂源│李茂源以其所有│一、被告供述              │修正施行│甲○○販│
│    │月14日│隆市新豐│      │之0000000000行│※警詢                    │前之毒品│賣第二級│
│    │上午2 │街住處附│      │動電話撥打到連│(一)98年9月23日上午2時17分│危害防制│毒品，累│
│    │時48分│近之萬家│      │朝普所使用之09│  警詢筆錄                │條例第4 │犯，處有│
│    │      │福商場  │      │00000000行動電│（98年度偵字第4327號卷頁5 │條第2項 │期徒刑肆│
│    │      │        │      │話（即向綽號阿│  至7背頁）               │販賣第二│年，未據│
│    │      │        │      │堅之男子借用）│※偵訊                    │級毒品既│扣案販賣│
│    │      │        │      │，並由李茂源向│(一)98年9月23日上午10時35分│遂罪    │第二級毒│
│    │      │        │      │甲○○購買新臺│  偵訊筆錄                │        │品所得財│
│    │      │        │      │幣1,000 元之第│（98年度偵字第4327號卷頁83│        │物新臺幣│
│    │      │        │      │二級毒品甲基安│  至85）                  │        │壹仟元，│
│    │      │        │      │非他命1包（重 │※審訊                    │        │沒收，如│
│    │      │        │      │量0.2或0.3公克│(一)98年11月4日上午1時23分│        │全部或一│
│    │      │        │      │），嗣後由連朝│  審訊筆錄                │        │部不能沒│
│    │      │        │      │普前往李茂源住│（98年度訴字第1106號卷頁23│        │收時，以│
│    │      │        │      │處附近之萬家福│  至28）                  │        │其財產抵│
│    │      │        │      │商場交付甲基安│二、證人李茂源證述        │        │償之。  │
│    │      │        │      │非他命既遂。  │※警詢                    │        │        │
│    │      │        │      │              │(一)98年8月5日下午6時17分 │        │        │
│    │      │        │      │              │  警詢筆錄                │        │        │
│    │      │        │      │              │（98年度偵字第4327號卷頁32│        │        │
│    │      │        │      │              │  至35背頁）              │        │        │
│    │      │        │      │              │※偵訊                    │        │        │
│    │      │        │      │              │(一)98年8月20日下午2時30分│        │        │
│    │      │        │      │              │  偵訊筆錄（供前具結）    │        │        │
│    │      │        │      │              │（98年度偵字第4327號卷頁75│        │        │
│    │      │        │      │              │  至80）                  │        │        │
│    │      │        │      │              │三、臺灣基隆地方法院98年聲│        │        │
│    │      │        │      │              │    監字000126號通訊監察書│        │        │
│    │      │        │      │              │（98年度偵字第4327號卷頁93│        │        │
│    │      │        │      │              │  至97）                  │        │        │
│    │      │        │      │              │四、監聽譯文內容98年4月14 │        │        │
│    │      │        │      │              │    日上午2時41分37秒、2時│        │        │
│    │      │        │      │              │    42 分35秒、2時48分40秒│        │        │
│    │      │        │      │              │    之監聽譯文            │        │        │
│    │      │        │      │              │（98年度偵字第4327號卷頁  │        │        │
│    │      │        │      │              │  38）                    │        │        │
├──┼───┼────┼───┼───────┼─────────────┼────┼────┤
│3-4 │98年4 │李茂源基│李茂源│李茂源以其所有│一、被告供述              │修正施行│甲○○販│
│    │月14日│隆市新豐│      │之0000000000行│※警詢                    │前之毒品│賣第二級│
│    │上午7 │街住處附│      │動電話撥打到連│(一)98年9月23日上午2時17分│危害防制│毒品，累│
│    │時52分│近之7-11│      │朝普所使用之09│  警詢筆錄                │條例第4 │犯，處有│
│    │      │便利店  │      │00000000行動電│（98年度偵字第4327號卷頁5 │條第2項 │期徒刑肆│
│    │      │        │      │話（即向綽號阿│  至7背頁）               │販賣第二│年，未據│
│    │      │        │      │堅之男子借用）│※偵訊                    │級毒品既│扣案販賣│
│    │      │        │      │，並由李茂源向│(一)98年9月23日上午10時35分│遂罪    │第二級毒│
│    │      │        │      │甲○○購買新臺│  偵訊筆錄                │        │品所得財│
│    │      │        │      │幣1,000 元之第│（98年度偵字第4327號卷頁83│        │物新臺幣│
│    │      │        │      │二級毒品甲基安│  至85）                  │        │壹仟元，│
│    │      │        │      │非他命1包（重 │※審訊                    │        │沒收，如│
│    │      │        │      │量0.2或0.3公克│(一)98年11月4日上午1時23分│        │全部或一│
│    │      │        │      │），嗣後由連朝│  審訊筆錄                │        │部不能沒│
│    │      │        │      │普前往李茂源住│（98年度訴字第1106號卷頁23│        │收時，以│
│    │      │        │      │處附近之7-11便│  至28）                  │        │其財產抵│
│    │      │        │      │利店交付甲基安│二、證人李茂源證述        │        │償之。  │
│    │      │        │      │非他命既遂。  │※警詢                    │        │        │
│    │      │        │      │              │(一)98年8月5日下午6時17分 │        │        │
│    │      │        │      │              │  警詢筆錄                │        │        │
│    │      │        │      │              │（98年度偵字第4327號卷頁32│        │        │
│    │      │        │      │              │  至35背頁）              │        │        │
│    │      │        │      │              │※偵訊                    │        │        │
│    │      │        │      │              │(一)98年8月20日下午2時30分│        │        │
│    │      │        │      │              │  偵訊筆錄（供前具結）    │        │        │
│    │      │        │      │              │（98年度偵字第4327號卷頁75│        │        │
│    │      │        │      │              │  至80）                  │        │        │
│    │      │        │      │              │三、臺灣基隆地方法院98年聲│        │        │
│    │      │        │      │              │    監字000126號通訊監察書│        │        │
│    │      │        │      │              │（98年度偵字第4327號卷頁93│        │        │
│    │      │        │      │              │  至97）                  │        │        │
│    │      │        │      │              │四、監聽譯文內容98年4 月14│        │        │
│    │      │        │      │              │    日下午7時12分40秒、7時│        │        │
│    │      │        │      │              │    45分56秒、7時52分50秒 │        │        │
│    │      │        │      │              │    之監聽譯文            │        │        │
│    │      │        │      │              │（98年度偵字第4327號卷頁38│        │        │
│    │      │        │      │              │  至38背頁）              │        │        │
├──┼───┼────┼───┼───────┼─────────────┼────┼────┤
│3-5 │98年4 │甲○○基│李茂源│李茂源以其友人│一、被告供述              │修正施行│甲○○販│
│    │月20日│隆市深澳│      │所有之00000000│※警詢                    │前之毒品│賣第二級│
│    │上午11│坑路住處│      │75行動電話撥打│(一)98年9月23日上午2時17分│危害防制│毒品，累│
│    │時42  │附近之全│      │到甲○○所使用│  警詢筆錄                │條例第4 │犯，處有│
│    │分    │家便利店│      │之0000000000行│（98年度偵字第4327號卷頁5 │條第2項 │期徒刑肆│
│    │      │        │      │動電話（即向綽│  至7背頁）               │販賣第二│年，未據│
│    │      │        │      │號阿堅之男子借│※偵訊                    │級毒品既│扣案販賣│
│    │      │        │      │用），並由李茂│(一)98年9月23日上午10時35分│遂罪    │第二級毒│
│    │      │        │      │源向甲○○購買│  偵訊筆錄                │        │品所得財│
│    │      │        │      │新臺幣1,000元 │（98年度偵字第4327號卷頁83│        │物新臺幣│
│    │      │        │      │之第二級毒品甲│  至85）                  │        │壹仟元，│
│    │      │        │      │基安非他命1包 │※審訊                    │        │沒收，如│
│    │      │        │      │（重量0.2或0.3│(一)98年11月4日上午1時23分│        │全部或一│
│    │      │        │      │公克），嗣後由│  審訊筆錄                │        │部不能沒│
│    │      │        │      │李茂源前往連朝│（98年度訴字第1106號卷頁23│        │收時，以│
│    │      │        │      │普住處附近之全│  至28）                  │        │其財產抵│
│    │      │        │      │家便利店交付甲│二、證人李茂源證述        │        │償之。  │
│    │      │        │      │基安非他命既遂│※警詢                    │        │        │
│    │      │        │      │。            │(一)98年8月5日下午6時17分 │        │        │
│    │      │        │      │              │  警詢筆錄                │        │        │
│    │      │        │      │              │（98年度偵字第4327號卷頁32│        │        │
│    │      │        │      │              │  至35背頁）              │        │        │
│    │      │        │      │              │※偵訊                    │        │        │
│    │      │        │      │              │(一)98年8月20日下午2時30分│        │        │
│    │      │        │      │              │  偵訊筆錄（供前具結）    │        │        │
│    │      │        │      │              │（98年度偵字第4327號卷頁75│        │        │
│    │      │        │      │              │  至80）                  │        │        │
│    │      │        │      │              │三、臺灣基隆地方法院98年聲│        │        │
│    │      │        │      │              │    監字000126號通訊監察書│        │        │
│    │      │        │      │              │（98年度偵字第4327號卷頁93│        │        │
│    │      │        │      │              │  至97）                  │        │        │
│    │      │        │      │              │四、監聽譯文內容98年4月20 │        │        │
│    │      │        │      │              │    日上午11時42分21秒之監│        │        │
│    │      │        │      │              │    聽譯文                │        │        │
│    │      │        │      │              │（98年度偵字第4327號卷頁38│        │        │
│    │      │        │      │              │  背頁）                  │        │        │
├──┼───┼────┼───┼───────┼─────────────┼────┼────┤
│3-6 │98年4 │甲○○基│李茂源│李茂源以其所有│一、被告供述              │修正施行│甲○○販│
│    │月21日│隆市深澳│      │之0000000000行│※警詢                    │前之毒品│賣第二級│
│    │上午6 │坑路住處│      │動電話撥打到連│(一)98年9月23日上午2時17分│危害防制│毒品，累│
│    │時57分│附近之全│      │朝普所使用之09│  警詢筆錄                │條例第4 │犯，處有│
│    │26秒  │家便利店│      │00000000行動電│（98年度偵字第4327號卷頁5 │條第2項 │期徒刑肆│
│    │      │        │      │話（即向綽號阿│  至7背頁）               │販賣第二│年，未據│
│    │      │        │      │堅之男子借用）│※偵訊                    │級毒品既│扣案販賣│
│    │      │        │      │，並由李茂源向│(一)98年9月23日上午10時35分│遂罪    │第二級毒│
│    │      │        │      │甲○○購買新臺│  偵訊筆錄                │        │品所得財│
│    │      │        │      │幣1,000 元之第│（98年度偵字第4327號卷頁83│        │物新臺幣│
│    │      │        │      │二級毒品甲基安│  至85）                  │        │壹仟元，│
│    │      │        │      │非他命1包（重 │※審訊                    │        │沒收，如│
│    │      │        │      │量0.2或0.3公克│(一)98年11月4日上午1時23分│        │全部或一│
│    │      │        │      │），嗣後由李茂│  審訊筆錄                │        │部不能沒│
│    │      │        │      │源前往甲○○住│（98年度訴字第1106號卷頁23│        │收時，以│
│    │      │        │      │處附近之全家便│  至28）                  │        │其財產抵│
│    │      │        │      │利店交付甲基安│二、證人李茂源證述        │        │償之。  │
│    │      │        │      │非他命既遂。  │※警詢                    │        │        │
│    │      │        │      │              │(一)98年8月5日下午6時17分 │        │        │
│    │      │        │      │              │  警詢筆錄                │        │        │
│    │      │        │      │              │（98年度偵字第4327號卷頁32│        │        │
│    │      │        │      │              │  至35背頁）              │        │        │
│    │      │        │      │              │※偵訊                    │        │        │
│    │      │        │      │              │(一)98年8月20日下午2時30分│        │        │
│    │      │        │      │              │  偵訊筆錄（供前具結）    │        │        │
│    │      │        │      │              │（98年度偵字第4327號卷頁75│        │        │
│    │      │        │      │              │  至80）                  │        │        │
│    │      │        │      │              │三、臺灣基隆地方法院98年聲│        │        │
│    │      │        │      │              │    監字000126號通訊監察書│        │        │
│    │      │        │      │              │（98年度偵字第4327號卷頁93│        │        │
│    │      │        │      │              │  至97）                  │        │        │
│    │      │        │      │              │四、監聽譯文內容98年4月21 │        │        │
│    │      │        │      │              │    日上午6時57分26秒之監 │        │        │
│    │      │        │      │              │    聽譯文                │        │        │
│    │      │        │      │              │（98年度偵字第4327號卷頁  │        │        │
│    │      │        │      │              │  39）                    │        │        │
├──┼───┼────┼───┼───────┼─────────────┼────┼────┤
│3-7 │98年4 │甲○○基│李茂源│李茂源以其所有│一、被告供述              │修正施行│甲○○販│
│    │月24日│隆市深澳│      │之0000000000行│※警詢                    │前之毒品│賣第二級│
│    │凌晨3 │坑路住處│      │動電話撥打到連│(一)98年9月23日上午2時17分│危害防制│毒品，累│
│    │時40分│附近之全│      │朝普所使用之09│  警詢筆錄                │條例第4 │犯，處有│
│    │      │家便利店│      │00000000行動電│（98年度偵字第4327號卷頁5 │條第2項 │期徒刑肆│
│    │      │（起訴書│      │話（即向綽號阿│  至7背頁）               │販賣第二│年，未據│
│    │      │誤載為萊│      │堅之男子借用）│※偵訊                    │級毒品既│扣案販賣│
│    │      │爾富便利│      │，並由李茂源向│(一)98年9月23日上午10時35分│遂罪    │第二級毒│
│    │      │商店）  │      │甲○○購買新臺│  偵訊筆錄                │        │品所得財│
│    │      │        │      │幣2,000 元之第│（98年度偵字第4327號卷頁83│        │物新臺幣│
│    │      │        │      │二級毒品甲基安│  至85）                  │        │貳仟元，│
│    │      │        │      │非他命1包（重 │※審訊                    │        │沒收，如│
│    │      │        │      │量0.4或0.6公克│(一)98年11月4日上午1時23分│        │全部或一│
│    │      │        │      │），嗣後由李茂│  審訊筆錄                │        │部不能沒│
│    │      │        │      │源前往甲○○住│（98年度訴字第1106號卷頁23│        │收時，以│
│    │      │        │      │處附近之全家便│  至28）                  │        │其財產抵│
│    │      │        │      │利店交付甲基安│二、證人李茂源證述        │        │償之。  │
│    │      │        │      │非他命既遂。  │※警詢                    │        │        │
│    │      │        │      │              │(一)98年8月5日下午6時17分 │        │        │
│    │      │        │      │              │  警詢筆錄                │        │        │
│    │      │        │      │              │（98年度偵字第4327號卷頁32│        │        │
│    │      │        │      │              │  至35背頁）              │        │        │
│    │      │        │      │              │※偵訊                    │        │        │
│    │      │        │      │              │(一)98年8月20日下午2時30分│        │        │
│    │      │        │      │              │  偵訊筆錄（供前具結）    │        │        │
│    │      │        │      │              │（98年度偵字第4327號卷頁75│        │        │
│    │      │        │      │              │  至80）                  │        │        │
│    │      │        │      │              │三、臺灣基隆地方法院98年聲│        │        │
│    │      │        │      │              │    監字000126號通訊監察書│        │        │
│    │      │        │      │              │（98年度偵字第4327號卷頁93│        │        │
│    │      │        │      │              │  至97）                  │        │        │
│    │      │        │      │              │四、監聽譯文內容98年4月24 │        │        │
│    │      │        │      │              │    日上午3時37分11秒、3時│        │        │
│    │      │        │      │              │    40 分58秒之監聽譯文   │        │        │
│    │      │        │      │              │（98年度偵字第4327號卷頁39│        │        │
│    │      │        │      │              │  至39背頁）              │        │        │
├──┼───┼────┼───┼───────┼─────────────┼────┼────┤
│3-8 │98年5 │李茂源瑞│李茂源│李茂源以其所有│一、被告供述              │毒品危害│甲○○販│
│    │月2日 │芳開立之│      │之0000000000行│※警詢                    │防制條例│賣第二級│
│    │上午11│水果行廁│      │動電話撥打到連│(一)98年9月23日上午2時17分│第4 條第│毒品，累│
│    │時18  │所內    │      │朝普所使用之09│  警詢筆錄                │2 項販賣│犯，處有│
│    │分    │        │      │00000000行動電│（98年度偵字第4327號卷頁5 │第二級毒│期徒刑肆│
│    │      │        │      │話（即向綽號阿│  至7背頁）               │品既遂罪│年，未據│
│    │      │        │      │堅之男子借用）│※偵訊                    │        │扣案販賣│
│    │      │        │      │，並由李茂源向│(一)98年9月23日上午10時35分│        │第二級毒│
│    │      │        │      │甲○○購買新臺│  偵訊筆錄                │        │品所得財│
│    │      │        │      │幣1,000 元之第│（98年度偵字第4327號卷頁83│        │物新臺幣│
│    │      │        │      │二級毒品甲基安│  至85）                  │        │壹仟元，│
│    │      │        │      │非他命1包（重 │※審訊                    │        │沒收，如│
│    │      │        │      │量0.2或0.3公克│(一)98年11月4日上午1時23分│        │全部或一│
│    │      │        │      │），嗣後由連朝│  審訊筆錄                │        │部不能沒│
│    │      │        │      │普前往李茂源瑞│（98年度訴字第1106號卷頁23│        │收時，以│
│    │      │        │      │芳開立之水果行│  至28）                  │        │其財產抵│
│    │      │        │      │廁所內交付甲基│二、證人李茂源證述        │        │償之。  │
│    │      │        │      │安非他命既遂。│※警詢                    │        │        │
│    │      │        │      │              │(一)98年8月5日下午6時17分 │        │        │
│    │      │        │      │              │  警詢筆錄                │        │        │
│    │      │        │      │              │（98年度偵字第4327號卷頁32│        │        │
│    │      │        │      │              │  至35背頁）              │        │        │
│    │      │        │      │              │※偵訊                    │        │        │
│    │      │        │      │              │(一)98年8月20日下午2時30分│        │        │
│    │      │        │      │              │  偵訊筆錄（供前具結）    │        │        │
│    │      │        │      │              │（98年度偵字第4327號卷頁75│        │        │
│    │      │        │      │              │  至80）                  │        │        │
│    │      │        │      │              │三、臺灣基隆地方法院98年聲│        │        │
│    │      │        │      │              │    監字000126號通訊監察書│        │        │
│    │      │        │      │              │（98年度偵字第4327號卷頁93│        │        │
│    │      │        │      │              │  至97）                  │        │        │
│    │      │        │      │              │四、監聽譯文內容98年5月2日│        │        │
│    │      │        │      │              │    上午10時30分59秒、11時│        │        │
│    │      │        │      │              │    18分39秒之監聽譯文    │        │        │
│    │      │        │      │              │（98年度偵字第4327號卷頁  │        │        │
│    │      │        │      │              │  40）                    │        │        │
├──┼───┼────┼───┼───────┼─────────────┼────┼────┤
│3-9 │98年5 │基隆女中│李茂源│李茂源以其所有│一、被告供述              │修正施行│甲○○販│
│    │月4日 │附近    │      │之0000000000行│※警詢                    │前之毒品│賣第二級│
│    │下午7 │        │      │動電話撥打到連│(一)98年9月23日上午2時17分│危害防制│毒品，累│
│    │時3分 │        │      │朝普所使用之09│  警詢筆錄                │條例第4 │犯，處有│
│    │      │        │      │00000000行動電│（98年度偵字第4327號卷頁5 │條第2項 │期徒刑肆│
│    │      │        │      │話（即向綽號阿│  至7背頁）               │販賣第二│年，未據│
│    │      │        │      │堅之男子借用）│※偵訊                    │級毒品既│扣案販賣│
│    │      │        │      │，並由李茂源向│(一)98年9月23日上午10時35分│遂罪    │第二級毒│
│    │      │        │      │甲○○購買新臺│  偵訊筆錄                │        │品所得財│
│    │      │        │      │幣1,000 元之第│（98年度偵字第4327號卷頁83│        │物新臺幣│
│    │      │        │      │二級毒品甲基安│  至85）                  │        │壹仟元，│
│    │      │        │      │非他命1包（重 │※審訊                    │        │沒收，如│
│    │      │        │      │量0.2或0.3公克│(一)98年11月4日上午1時23分│        │全部或一│
│    │      │        │      │），嗣後由連朝│  審訊筆錄                │        │部不能沒│
│    │      │        │      │普前往基隆女中│（98年度訴字第1106號卷頁23│        │收時，以│
│    │      │        │      │附近交付甲基安│  至28）                  │        │其財產抵│
│    │      │        │      │非他命予李茂源│二、證人李茂源證述        │        │償之。  │
│    │      │        │      │既遂。        │※警詢                    │        │        │
│    │      │        │      │              │(一)98年8月5日下午6時17分 │        │        │
│    │      │        │      │              │  警詢筆錄                │        │        │
│    │      │        │      │              │（98年度偵字第4327號卷頁32│        │        │
│    │      │        │      │              │  至35背頁）              │        │        │
│    │      │        │      │              │※偵訊                    │        │        │
│    │      │        │      │              │(一)98年8月20日下午2時30分│        │        │
│    │      │        │      │              │  偵訊筆錄（供前具結）    │        │        │
│    │      │        │      │              │（98年度偵字第4327號卷頁75│        │        │
│    │      │        │      │              │  至80）                  │        │        │
│    │      │        │      │              │三、臺灣基隆地方法院98年聲│        │        │
│    │      │        │      │              │    監字000126號通訊監察書│        │        │
│    │      │        │      │              │（98年度偵字第4327號卷頁93│        │        │
│    │      │        │      │              │  至97）                  │        │        │
│    │      │        │      │              │四、監聽譯文內容98年5月4日│        │        │
│    │      │        │      │              │    下午6時56分5秒、7時3分│        │        │
│    │      │        │      │              │    25秒之監聽譯文        │        │        │
│    │      │        │      │              │（98年度偵字第4327號卷頁40│        │        │
│    │      │        │      │              │  背頁）                  │        │        │
├──┴─┬─┴────┴───┼───────┼───┬─────────┴────┴────┤
│        │編號1-1至編號1-5販賣│共新臺幣3千元 │      │                                      │
│        │予倪東偉部分        │              │      │                                      │
│   犯   ├──────────┼───────┤  合  │                                      │
│   罪   │編號2-1至編號2-4販賣│共新臺幣6千元 │      │          共新臺幣一萬九千元          │
│   所   │予謝明輝部分        │              │      │                                      │
│   得   ├──────────┼───────┤  計  │                                      │
│        │編號3-1至編號3-9販賣│共新臺幣1萬元 │      │                                      │
│        │予李茂源部分        │              │      │                                      │
└────┴──────────┴───────┴───┴───────────────────┘

司法院資訊處製作；財團法人民間司法改革基金會備份。
